【裁判字號】    97,簡上,224
【裁判日期】    971125
【裁判案由】    違反政府採購法
【裁判全文】
臺灣嘉義地方法院刑事判決             97年度簡上字第224號
上  訴  人
即  被  告  生運有限公司
兼  代表人  甲○○
上  訴  人
即  被  告  乙○○
                      5弄3號.
上列上訴人等因違反政府採購法案件，不服本院嘉義簡易庭於中
華民國97年6月10日所為96年度嘉簡字第1842號第一審刑事簡易
判決（聲請簡易判決處刑案號：臺灣嘉義地方法院檢察署96年度
偵字第5448號），提起上訴，本院管轄第二審之合議庭判決如下
：
    主  文
上訴駁回。
甲○○、乙○○均緩刑貳年，並均應於本判決確定之日起壹年內
向指定之公益團體、地方自治團體或社區各提供伍拾小時之義務
勞務，緩刑期間均付保護管束。
    犯罪事實及理由
一、本案經本院審理結果，認第一審判決認事、用法及量刑均無
    不當，應予維持，並引第一審簡易判決書記載之事實、證據
    及理由（如附件）。
二、上訴人即被告（以下稱被告）生運有限公司（下簡稱生運公
    司）兼代表人甲○○上訴意旨略以：本案係同案共犯莊進銓
    自行以生運公司名義參與臺灣電力股份有限公司嘉義區營業
    處「95年度員工工作服」之採購招標案（下稱系爭標案），
    其並未容許共犯莊進銓使用生運公司之名義，縱有授權，也
    須事先告知，然共犯莊進銓也供承參與投標之事並未事前讓
    其知悉，其不懂法律，如認觸法，也不敢否認犯罪，然請求
    給予緩刑自新之機會等語；被告乙○○上訴意旨則謂：共犯
    莊進銓私自以沃昌實業有限公司（下稱沃昌公司）名義參與
    系爭標案，其固將沃昌公司之大小章（含代表人李豪恩之印
    章）交之保管，然其事前無從得知，也未概括授權共犯莊進
    銓以沃昌公司名義參與系爭標案，其不懂法律，如認觸法，
    也不敢否認犯罪，然請求給予緩刑自新之機會等語。
三、經查：證人即共犯莊進銓固供稱被告甲○○、乙○○就其參
    與系爭標案之事並不知情，然供承其於95年5月間即與生運
    公司負責人甲○○約定由其替生運公司對外投標，標案之利
    潤係以總標價百分之9及發票稅金歸生運公司，其餘均為其
    佣金。至得標後之訂約、採購、交貨、驗收、請款及所有生
    產成本均由其負責；其為對沃昌公司有所交代，才會以沃昌
    公司名義參與系爭標案，結算利潤後六四分帳，不論生運公
    司或沃昌公司得標，實質上都是由其負責辦理簽約、交貨等
    節（見偵卷第15頁背面至第16頁），而被告甲○○、乙○○
    亦均不否認多次授權共犯莊進銓參與標案並將公司大小章交
    之保管乙情，則共犯莊進銓雖以生運公司、沃昌公司名義參
    與標案，事實上仍係自己負責成本支出，並全程參與得標後
    所有生產流程乃至驗貨請款等程序，顯見被告生運公司兼甲
    ○○、乙○○確有概括授權共犯莊進銓使用生運公司、沃昌
    公司之名義乙事。再者，既然共犯莊進銓必須負擔得標後所
    有標案之生產成本及所有生產流程，又何須事前獲得被告生
    運公司兼代表人甲○○、乙○○授權？是被告生運公司兼代
    表人甲○○、乙○○前述辯解尚難採信。本案經本院審理結
    果，認第一審判決認事、用法及量刑均無不當，而被告生運
    公司兼代表人甲○○、乙○○均為認罪之陳述，原審量刑既
    在法定刑之內，難謂有何違法失當之處；原審認事用法及量
    刑均屬妥適，被告生運公司兼代表人甲○○、乙○○上訴俱
    無理由，均應予駁回。惟本院審酌被告甲○○、乙○○2人
    前均未曾因故意犯罪受有期徒刑以上刑之宣告，此有臺灣高
    等法院被告前案紀錄表2份在卷可稽，茲念被告甲○○、乙
    ○○2人素行尚佳，犯後均坦承犯行，深知悔悟，且被告甲
    ○○之母重度肢障、被告乙○○之妻患有情感性精神病，均
    有賴被告甲○○、乙○○2人照顧，有被告甲○○、乙○○2
    人提出身心障礙手冊、診斷證明書等影本各1紙在卷可稽（
    見本院卷第96、98頁），堪認其等均係一時失慮致罹刑典，
    經此偵審程序，當知所警惕，信無再犯之虞，本院認其等所
    受宣告之刑，均以暫不執行為適當，爰就被告甲○○、乙○
    ○2人併予宣告緩刑2年，用啟自新。另併依刑法第74條第2
    項第5款之規定，命被告甲○○、乙○○2人均應於本判決確
    定之日起1年內，向指定之公益團體、地方自治團體或社區
    各提供50小時之義務勞務（公益團體、地方自治團體或社區
    提供義務勞務，屬執行之問題，應由執行檢察官斟酌全案情
    節及各公益團體、地方自治團體或社區之需求指定）。又受
    緩刑之宣告而有執行刑法第74條第2項第5款所定事項者，應
    於緩刑期間內付保護管束，為刑法第93條第1項第2款明文，
    爰依法併為緩刑期內付保護管束之諭知。至法人犯罪客觀上
    不受有期徒刑以上之宣告，法院如諭知法人緩刑，無法對之
    撤銷，殊與緩刑制度旨在鼓勵犯人自新之立法原意有違，自
    不得諭知緩刑之宣告（司法院〈80〉廳刑一字第667號法律
    座談會意見參照），是本案自不宜就被告生運公司部分諭知
    緩刑，附此敘明。
據上論斷，應依刑事訴訟法第455條之1第1項、第3項、第373條
、第368條，刑法第74條第1項第1款、第2項第5款、第93條第1項
第2款，判決如主文。
中    華    民    國    97    年    11    月    25    日
                  刑事第四庭審判長法  官  蔡憲德
                                  法  官  吳育霖
                                  法  官  王慧娟
上列正本證明與原本無異。
本件不得上訴。
中    華    民    國    97    年    11    月    25    日
                                  書記官  黃子祝


司法院資訊處製作；財團法人民間司法改革基金會備份。
